臺灣士林地方法院刑事判決　　　　　　　 94年度訴字第648號
公　訴　人　臺灣士林地方法院檢察署檢察官
被　　　告　甲○○
　　　　　　　　　　（另案於台北分監執行中）
上列被告因毒品危害防制條例案件，經檢察官提起公訴（94年度
毒偵字第1530號、94年度毒偵緝字第123 號），被告經訊問後為
有罪之陳述，本院合議庭裁定改由受命法官獨任依簡式審判程序
審理，並判決如下：
    主  文
甲○○連續施用第一級毒品，處有期徒刑壹年。扣案之針筒貳支
沒收。
    事  實
一、甲○○前因施用第二級毒品安非他命案件，經本院以88年度
    毒聲字第1695號裁定將其送觀察、勒戒後，認無繼續施用毒
    品之傾向，業經臺灣士林地方法院檢察署檢察官於民國89年
    1 月5 日以88年度毒偵緝字第1 號不起訴處分確定後，復因
    施用第二級毒品安非他命案件，經本院以89年度毒聲字第
    1148號裁定送觀察、勒戒後，認有繼續施用毒品之傾向，再
    經本院以89年度毒聲字第1685號裁定送強制戒治，並以89年
    度湖簡字第465 號判決判處有期徒刑4 月，嗣因甲○○復施
    用第一級毒品海洛因及第二級毒品安非他命，並無償轉讓第
    一級毒品海洛因予友人吳曉婷，經臺灣板橋地方法院以90年
    度毒聲字第4748號裁定令入戒治處所施以強制戒治，並於92
    年2 月18日停止戒治，而該案由臺灣板橋地方法院檢察署檢
    察官提起公訴，亦經臺灣高等法院於91年9 月26日以91年度
    上訴字第2204號分別判處有期徒刑1 年2 月、8 月及6 月，
    應執行有期徒刑2 年2 月確定，並與前述4 月有期徒刑接續
    執行，於93年8 月3 日假釋出獄付保護管束。詎甲○○猶不
    知悛悔，於保護管束期間，復基於施用第一級毒品海洛因之
    概括犯意，於92年2 月18日強制戒治釋放後5 年內，自93年
    10月間起至94年9 月16日止，在臺北縣三重市某處及台北縣
    汐止市○○街229 號2 樓之住處，以海洛因加水稀釋置於注
    射針筒注入血管之方式，連續施用第一級毒品海洛因多次，
    嗣於93年11月2 日經臺灣士林地方法院檢察署觀護人室採取
    甲○○之尿液送驗，呈嗎啡陽性反應，並於94年7 月15日10
    時10分許，在臺北市○○區○○路與西寧北路口中興醫院旁
    為警查獲，且當場於其身著褲子口袋內扣得注射海洛因之針
    筒2 支。
二、案經臺灣士林地方法院檢察署觀護人室主動檢舉及臺北市政
    府警察局大同分局報請臺灣士林地方法院檢察署檢察官偵查
    起訴。
    理  由
一、上揭事實，業據被告甲○○於本院準備程序及審理時坦白承
    認，且被告為觀護人及警方採集之尿液，經送臺灣檢驗科技
    股份有限公司以「酵素免疫分析法」初步檢驗、「氣相層析
    質譜儀法」確認檢驗之檢驗結果，均呈嗎啡陽性反應，此有
    臺灣士林地方法院檢察署受保護管束人尿液檢體監管紀錄表
    、臺北市政府警察局偵辦毒品案件尿液檢體委驗單各1 件及
    上開公司出具之濫用藥物尿液檢驗報告書各2 紙附卷可稽（
    見臺灣士林地方法院檢察署94年度毒偵字第1530號偵查卷第
    60頁、第62頁、93年度毒偵字第1451號偵查卷第10至12頁）
    ，並有扣案之注射針筒2 支及照片1 幀可資佐證（見臺灣士
    林地方法院檢察署94年度毒偵字第1530號偵查卷第23、24頁
    ），是被告前開自白，核與事實相符，應可採信。又甲○○
    前因施用第2 級毒品安非他命案件，經本院以88年度毒聲字
    第1695號裁定將其送觀察、勒戒後，認無繼續施用毒品之傾
    向，業經臺灣士林地方法院檢察署檢察官以88年度毒偵緝字
    第1 號不起訴處分確定後，復因施用第2 級毒品安非他命案
    件，經本院以89年度毒聲字第1148號裁定送觀察、勒戒後，
    認有繼續施用毒品之傾向，再經本院以89年度毒聲字第1685
    號裁定送強制戒治，嗣又因施用第1 級毒品海洛因，經臺灣
    板橋地方法院以90年度毒聲字第4748號裁定令入戒治處所施
    以強制戒治，並於92年2 月18日出所，有上開不起訴處分書
    及台灣高等法院被告前案紀錄表各1 份在卷可查，本件事證
    明確，被告於強制戒治執行完畢釋放後5 年內再犯本件施用
    毒品之犯行，堪以認定。
二、按海洛因為毒品危害防制條例第2 條第2 項第1 款所規定之
    第一級毒品，核被告所為係犯毒品危害防制條例第10條第1
    項之施用第一級毒品罪。其施用前後持有第一級毒品之低度
    行為，應為施用之高度行為所吸收，不另論罪。又被告多次
    施用第一級毒品之犯行，時間緊接，犯罪手法相同，並觸犯
    構成要件相同之罪，顯係基於概括犯意為之，屬連續犯，應
    依刑法第56條規定，以一罪論，並加重其刑。又公訴人起訴
    事實雖未敘及被告自94年7 月14日23時許起至同年9 月16日
    止多次施用第一級毒品海洛因之犯行，然該部分事實與原起
    訴之犯罪事實具有連續犯之裁判上一罪關係，應為起訴效力
    所及，本院自得併予審究，附此敘明。爰審酌被告前已因施
    用毒品令入勒戒處所觀察勒戒、強制戒治多次，猶不能斷絕
    毒癮而一再施用，顯見其自制力薄弱，惟其施用毒品僅屬自
    殘行為，對於他人之法益尚無直接之侵害，及其犯後坦承犯
    行，態度尚稱良好等一切情狀，量處如主文所示之刑。另扣
    案之注射針筒2 支，為被告施用毒品所用之物，且為被告所
    有，業經被告供承在卷，爰依刑法第38條第1 項第2 款之規
    定宣告沒收。
據上論斷，應依刑事訴訟法第273 條之1 第1 項、第299 條第1
項前段，毒品危害防制條例第10條第1 項，刑法第11條前段、第
56條、第38條第1項第2款，判決如主文。
本案經檢察官陳銘鋒到庭執行職務。
中　　華　　民　　國　　94　　年　　11　　月　　23　　日
                  刑事第二庭法  官  馬傲霜
以上正本證明與原本無異。
如不服本判決，應於判決送達後10日內，向本院提出上訴狀。
                            書記官  陳玉瓊
中　　華　　民　　國　　94　　年　　11　　月　　30　　日
附錄本案論罪科刑法條全文：
毒品危害防制條例第10條第1項
  施用第一級毒品者，處6月以上5年以下有期徒刑。
